台灣台中地方法院刑事判決　　　　　　　　　　　　九十三年度訴字第一八三四號
　　公　訴　人　臺灣臺中地方法院檢察署檢察官
　　被　　　告　甲○○
右列被告因偽造文書等案件，經檢察官提起公訴（九十三年度偵字第一一八五九號）
，於準備程序中被告為有罪之陳述，並聽取當事人意見後，本院合議庭裁定改以簡式
程序判決如左：
    主      文
甲○○連續行使偽造私文書，足以生損害於他人，處有期徒刑陸月，如易科罰金，以
佰元折算壹日。在中國信託商業銀行信用卡簽帳單商店存根聯上偽簽「丙○○」之
署押肆枚及在中國信託商業銀行信用卡簽帳單持卡人存根聯各肆張均沒收。又竊盜，
處有期徒刑肆月，如易科罰金，以佰元折算壹日。應執行有期徒刑玖月，如易科罰
金，以佰元折算壹日。在中國信託商業銀行信用卡簽帳單商店存根聯上偽簽「丙○○」之署押肆枚及在中國信託商業銀行信用卡簽帳單持卡人存根聯各肆張均沒收。
    事      實
一、甲○○曾犯竊盜罪，經臺灣苗栗地方法院於民國九十二年三月十三日以九十二年
    苗簡字第六九號判處有期徒刑四月，緩刑三年確定，現仍在緩刑中。猶不知悔改
    ，於九十三年六月二十八日下午四時許，在彰化縣彰化市○○○○○路口拾獲丙○○所有之中國信託信用卡一張，竟意圖為自己不法所有將之侵占入己，基於連
    續行使偽造私文書之概括犯意，持該信用卡分別於同日下午七時五十分、七時五
    十六分、八時三分、八時九分許，在臺中市○○區○○路一七五號野田汽車百貨
    ，冒用丙○○名義連續簽立簽帳單刷卡四次購買新臺幣（下同）二百五十元之Ｇ
    ＬＡＲＥ香水一瓶、一萬元之ＨＩＤ氣體放電式頭燈Ｈ７型一組及一萬四千元（
    分一萬元及四千元二次刷卡）之ＨＩＤ氣體放電式頭燈Ｈ３型一組，表示係洪士
    聰消費，並陸續將該偽造完成之簽帳單商店存根聯交付予野田汽車百貨結帳人員
    以為行使，使該結帳人員陷於錯誤，藉此詐騙該商店之財物，使用後即將該信用
    卡丟棄，足生損害於丙○○、發卡銀行及野田汽車百貨。另意圖為自己不法所有
    ，於九十三年六月二十九日下午六時二十分許，在彰化縣彰化市○○路○段六一
    八號前，徒手將丁○○所有停放於路旁車牌號碼ＪＶ七─五五九號重型機車置物
    箱拉起，竊取置物箱內丁○○所有內有身分證、汽、機車駕駛執照、健保卡、萬
    泰銀行信用卡、中國信託信用卡、聯邦銀行信用卡、面額一百元之全聯福利中心
    禮券各一張、六百元現金之粉紅色皮包一只。嗣因甲○○於九十三年六月二十九
    日十九時許至野田汽車百貨拿取前述九十三年六月二十八日刷卡購買之ＨＩＤ氣
    體放電式頭燈Ｈ３型時，為警當場查扣，嗣經甲○○同意至其所駕駛停放於臺中
    市○○路與大墩四街口車號六Ｇ─六三○一號自用小客車內及其位於彰化縣彰化
    市○○里○○鄰○○路三一五號住處，分別扣得ＧＬＡＲＥ香水一瓶、身分證、
    汽、機車駕駛執照、健保卡、萬泰銀行信用卡、中國信託信用卡、聯邦銀行信用
    卡、面額一百元之全聯福利中心禮券各一張、六百元現金、粉紅色皮包一只及Ｈ
    ＩＤ氣體放電式頭燈Ｈ７型一組。
二、案經臺中市警察局第四分局報告台灣台中地方法院檢察署檢察官偵查起訴。
    理      由
一、右揭犯罪事實業據被告甲○○於警詢、偵查、及本院審理時均坦承不諱，被告於
    本院審理時坦承稱：「我當天有撿到丙○○之信用卡，於同日下午七時五十分、
    七時五十六分、八時三分，八時九分許，連續於野田汽車百貨刷四次卡，偽簽丙○○之簽名，簽名後將簽名卡又交還給該店以之行使」，「另在臺中市○○路與
    大墩四街口車號六Ｇ─六三○一號自用小客車內及其位於彰化縣彰化市○○里○○鄰○○路三一五號住處，分別扣得ＧＬＡＲＥ香水一瓶、身分證、汽、機車駕
    駛執照、健保卡、萬泰銀行信用卡、中國信託信用卡、聯邦銀行信用卡、面額一
    百元之全聯福利中心禮券各一張、六百元現金、粉紅色皮包一只及ＨＩＤ氣體放
    電式頭燈Ｈ７型一組，如起訴書犯罪事實所載均實在，我完全承認」，「因我一
    時的貪念才犯錯」等語。核與被害人丙○○、丁○○之指述情節相符，並經證人
    即野田汽車百貨經理林一良於警詢中供證屬實，且有臺中市警察局第四分局扣押
    物品收據及目錄表三份、被害人丁○○、林一良立具之贓物保管收據二紙、照片
    六張、簽帳單影本四張、野田汽車百貨訂購單一紙在卷可資佐證，被告自白與事
    實相符，被告犯行應堪以認定。
二、按以信用卡為交易工具之交易行為，不論特約商店所使用之簽帳單係一式三聯或
    一式二聯，持卡人在特約商店已填妥交易標的及金額等應記載事項之簽帳單上簽
    名，即係表示持卡人承認有此交易行為之意思，該簽帳單之每一聯，自均屬有關
    權利義務證明之私文書，不因其用途不同而有異。其簽帳單為法律所規定之私文
    書。被告拾獲丙○○遺失之信用卡後據為己有，並持以連續四次刷卡消費及偽造
    「甲○○」之署名於消費簽帳單上，再持交商家，主張收到貨物之意思而行使該
    偽造私文書簽帳單，使野田汽車百貨陷於錯誤而提供財物，足生損害於丙○○、
    野田汽車百貨及發卡銀行，是核其所為，係犯刑法第二百十六條、第二百十條行
    使偽造私文書、第三百三十九條第一項詐欺取財、第三百三十七條侵占遺失物罪
    。另被告竊取被害人丁○○所有之上開粉紅色皮包及其內財物，核其所為係犯刑
    法第三百二十條第一項之竊盜罪。被告在上開簽帳單上偽造署名之行為，皆為偽
    造私文書之部份行為，又偽造私文書之低度行為為行使偽造私文書之高度行為所
    吸收，均不另論罪，被告四次行使偽造私文書，每偽造一次署押，所詐得之金額
    、物品名稱、均不相同，被害法益亦分為四次，其多次犯行，時間緊接，犯罪構
    成要件相同，顯係基於概括犯意為之，為連續犯，應以一罪論，並依法加重其刑
    。被告所犯上開行使偽造私文書、詐欺取財、侵占遺失物三罪間，有方法結果之
    牽連關係，應依刑法第五十五條後段牽連犯之規定，從一重之行使偽造私文書罪
    論處。所犯上開行使偽造私文書罪與竊盜罪間，犯意各別，罪名有異，應予分論
    併罰。爰審酌被告冒用被害人名義行使信用卡，持以詐欺取財，危害經濟及金融
    秩序，亦足生損害於被冒用之被害人及各該發卡銀行，併審酌其竊盜、行使偽造
    私文書之次數，犯罪之動機、目的、所生損害、未賠償被害銀行之損害、犯罪後
    坦承犯行、態度良好，且被告於審理時稱：「現已於台中市忠明通訊行上班，已
    深知悔悟，我對不起被害人，我請求檢察官、法官相信我最後一次，我知錯」等
    語，等一切情狀分別量處如主文所示之刑，並均諭知易科罰金之折算標準，並定
    其應執行之刑，並諭知易科罰金之折算標準。被告於上揭時地刷卡購物消費簽發
    之簽帳單「商店存根聯」上之「洪士聰」署押四枚，均係被告所偽造，雖均未扣
    案，惟無證據證明業已滅失，其上偽簽之「洪士聰」署押各四枚，爰依刑法第二
    百十九條宣告沒收。至該簽帳單「商店存根聯」既係屬消費商店所有之物，並非
    被告所有之物，與沒收規定有間，自不予宣告沒收。再查，被告所持如上揭時地
    之簽帳單「持卡人存根聯」各四張，係被告所有因行使偽造私文書所得之物，雖
    未扣案，惟無證據證明業已滅失，爰依刑法第三十八條第一項第二款宣告沒收，
    再其上之偽造「洪士聰」之署押既已隨該聯沒收，自不再為沒收之諭知。
據上論斷，應依刑事訴訟法第二百七十三條之一第一項、第二百九十九條第一項前段
，刑法第五十六條、第二百十六條、第二百十條、第三百二十條第一項、第三百三十
九條第一項、第五十五條、第四十一條第一項前段、第二項、第五十一條第五款、第
二百十九條、第三十八條第一項第二款，罰金罰鍰提高標準條例第一條前段、第二條
，判決如主文。
本案經檢察官乙○○到庭執行職務。
中      華      民      國    九十三    年    九      月    十七     日
                                    臺灣臺中地方法院刑事第三庭
                                        法  官 黃松竹
右正本證明與原本無異。
如不服本判決，應於判決送達後十日內向本院提出上訴狀，上訴於臺灣高等法院臺中
分院( 須附繕本 )。
                                        書記官
中      華      民      國    九十三    年    九      月    十七     日
錄本案所犯法條全文附錄參考法條：
刑法第二百十條
偽造、變造私文書，足以生損害於公眾或他人者，處五年以下有期徒刑。
刑法第二百十六條
行使第二百十條至第二百十五條之文書者，依偽造、變造文書或登載不實事項或使登
載不實事項之規定處斷。
刑法第三百二十條第一項
意圖為自己或第三人不法之所有，而竊取他人之動產者，為竊盜罪，處五年以下有期
徒刑、拘役或五百元以下罰金。
刑法第三百三十九條第一項
意圖為自己或第三人不法之所有，以詐術使人將本人或第三人之物交付者，處五年以
下有期徒刑、拘役或科或併科一千元以下罰金。
刑法第三百三十九條第三項
前二項之未遂犯，罰之。
